【裁判字號】    95,毒抗,589
【裁判日期】    951229
【裁判案由】    毒品危害防制條例
【裁判全文】
臺灣高等法院刑事裁定                 95年度毒抗字第589號
抗  告  人
即  被  告  甲○○
上列抗告人因毒品危害防制條例案件，不服臺灣新竹地方法院95
年度毒聲字第408號，中華民國95年12月1日裁定（聲請案號：臺
灣新竹地方法院檢察署95年度聲戒字第56號、95年度毒偵字第11
53號），提起抗告，本院裁定如下：
    主  文
抗告駁回。
    理  由
一、原裁定意旨略以：抗告人甲○○因於95年6月25日下午5時50
    分許親自採驗尿液時起往前回溯26小時內某不詳時間，在其
    位於新竹市○○路356號2樓住處，施用第一級毒品海洛因1
    次，為警於95年6月25日下午2時25分許，在新竹市○○路96
    巷14號1 樓之邱乾富住處內查獲，上揭犯罪事實，業經抗告
    人於警詢中供述在卷，又經採集尿液送驗後結果確呈嗎啡類
    陽性反應，此有新竹市警察局辦理煙毒、麻醉藥品案尿液送
    驗受檢人真實姓名代號對照表暨送驗登記簿影本、臺灣檢驗
    科技股份有限公司95年7 月10日出具之濫用藥物尿液檢驗報
    告附卷可稽，經原審法院於95年8 月31日以95年度毒聲字第
    300 號裁定送觀察勒戒後，經臺灣新竹看守所附設勒戒所評
    估有繼續施用毒品傾向，此有該所95年11月14日竹所總字第
    0950401221號函暨所附之有無繼續施用毒品傾向證明書、評
    估標準紀錄表各1紙在卷可憑，應依毒品危害防制條例第20
    條第2 項後段，裁定抗告人令入戒治處所強制戒治，其期間
    為6 個月以上，至無繼續強制戒治之必要為止，但最長不得
    逾1年等語。
二、本件抗告意旨略以：抗告人於89年1 月19日在新竹看守所經
    送新竹監獄戒治所，於89年11月1 日報准免戒，復於同日服
    刑煙毒殘刑4年4月21日，於90年3月1日移監宜蘭監獄，又於
    93年11月22日服刑毒品危害防制條例7個月，於94年6月16日
    期滿出獄，嗣於本次經查獲吸食毒品，時間緊迫，係屬累犯
    ，按最高法院95年台非字第65號判決見解，抗告人係於「5
    年內再犯」之情形，自無再經觀察勒戒及強制戒治之必要，
    依法提起抗告等語。
三、經查：
    (一)抗告人甲○○因於95年6月25日下午5時50分許親自採驗尿
      液時起往前回溯26小時內某不詳時間，在其位於新竹市○
      ○路356號2樓住處，施用第一級毒品海洛因1 次，為警於
      95年6月25日下午2時25分許，在新竹市○○路96 巷14號1
      樓之邱乾富住處內查獲，上揭犯罪事實，業經抗告人於警
      詢中供述在卷，又經採集尿液送驗後結果確呈嗎啡類陽性
      反應，此有新竹市警察局辦理煙毒、麻醉藥品案尿液送驗
      受檢人真實姓名代號對照表暨送驗登記簿影本、臺灣檢驗
      科技股份有限公司95年7 月10日出具之濫用藥物尿液檢驗
      報告附卷可稽，經原審法院於95年8 月31日以95年度毒聲
      字第300 號裁定送觀察勒戒後，經臺灣新竹看守所附設勒
      戒所評估有繼續施用毒品傾向，此有該所95年11月14日竹
      所總字第0950401221號函暨所附之有無繼續施用毒品傾向
      證明書、評估標準紀錄表各1 紙在卷可憑，經本院查閱原
      審卷調閱相關證據資料無誤，則抗告人本次經執行觀察、
      勒戒結果，被判定有繼續施用毒品傾向之事實，洵堪認定
      。
    (二)抗告人雖以前詞置辯，惟毒品危害防制條例第23條第2 項
      規定之依法追訴條件，係以觀察、勒戒或強制戒治執行完
      畢釋放後，5 年內再犯同法第10條之罪者，始逕行追訴，
      而並非以有期徒刑執行完畢後為上開5 年內再犯之計算標
      準，而抗告人於90年2 月17日強制戒治期滿後，於五年內
      未見抗告人再因施用毒品案件為檢察官偵查起訴，此有台
      灣高等法院被告前案紀錄表一份在卷足憑，是抗告人抗告
      稱於94年6月16日服刑出獄，係5年內再犯，而有該條規定
      適用云云，顯屬誤會，而不足採信。
    (三)本件綜合評分者，係依據被告個案之臨床實務及具體事證
      為綜合判定，並無不當。又施用毒品之人經執行觀察、勒
      戒後，被判定有繼續施用毒品傾向者，檢察官應聲請法院
      裁定令入戒治處所強制戒治，其期間為6 個月以上，至無
      繼續強制戒治之必要為止，但最長不得逾1 年，既為毒品
      危害防制條例第20條第2 項所明定，則檢察官本件聲請於
      法有據，被告以上述抗告理由，指摘原審裁定不當，並無
      理由。從而，原審裁定被告令入戒治處所施以強制戒治，
      期間為6 個月以上，至無繼續強制戒治之必要為止，但最
      長不得逾1 年，並無違誤，被告之抗告為無理由，應予駁
      回。
據上論斷，應依刑事訴訟法第412條，裁定如主文。
中    華    民    國    95    年    12    月    29    日
                  刑事第十五庭審判長法  官  吳昭瑩
                                    法  官  王梅英
                                    法  官  李釱任
以上正本證明與原本無異。
不得再抗告。
                                    書記官  洪秋帆
中    華    民    國    95    年    12    月    29    日


司法院資訊處製作；財團法人民間司法改革基金會備份。
